臺灣臺南地方法院民事裁定
111年度司繼字第1704號
聲  請  人  陳文華  


關  係  人  陳冠妏地政士

上列聲請人聲請對被繼承人郭水德選任遺產管理人事件，本院裁
定
如下：
    主  文
選任陳冠妏地政士為被繼承人郭水德（男、民國00年0月00日生
、身分證統一編號：Z000000000號，民國107年5月16日死亡，死
亡前最後住所：臺南市○區○○里○○路000號之40）之遺產管理人。
聲請程序費用新臺幣壹仟元由被繼承人郭水德之遺產負擔。
    理  由
一、按家事事件法第136條規定，利害關係人或檢察官聲請選任
    遺產管理人時，其聲請書應記載下列事項，並附具證明文件
    ：(一)聲請人，(二)被繼承人之姓名、最後住所、死亡之年
    月日時及地點，(三)聲請之事由，(四)聲請人為利害關係人
    時，其法律上利害關係之事由；親屬會議未依第134條第2項
    或第135條另為選定遺產管理人時，利害關係人或檢察官得
    聲請法院選任遺產管理人，並適用前項之規定；而法院選任
    之遺產管理人，除自然人外，亦得選任公務機關。次按先順
    序繼承人均拋棄其繼承權時，由次順序之繼承人繼承，其次
    順序繼承人有無不明或第四順序之繼承人均拋棄其繼承權者
    ，準用關於無人承認繼承之規定；繼承開始時，繼承人之有
    無不明者，由親屬會議於一個月內選定遺產管理人，並將繼
    承開始及選定遺產管理人之事由，向法院報明；又無親屬會
    議或親屬會議未於前條所定期限內選定遺產管理人者，利害
    關係人或檢察官，得聲請法院選任遺產管理人，並由法院依
    前項規定為公示催告，民法第1176條第6項、第1177條、第1
    178條第2項亦分別定有明文。
二、本件聲請狀意旨略以：聲請人與被繼承人郭水德同為臺南市
    ○區○○段000地號土地之共有人，因被繼承人郭水德業於民國
    （下同）107年5月16日死亡，其繼承人均死亡，致聲請人無
    法就該共有土地行使權利，聲請人為具有利害關係之人，自
    得依民法第1178條規定，聲請鈞院選任被繼承人郭水德之遺
    產管理人，以保障聲請人之權利等語。
三、經查，聲請人主張之前開事實，業據提出戶籍謄本、繼承系
    統表、土地登記謄本等件為證，堪信為真實；復查被繼承人
    郭水德無繼承人且又未準用民法第1177條規定選定遺產管理
    人，而聲請人與被繼承人郭水德同為上述土地之共有人，故
    聲請人以利害關係人聲請選任被繼承人郭水德之遺產管理人
    ，核與上開規定並無不合，應予准許。又遺產管理人其職務
    涉及公益性，除應注意遺產處置之公平性外，尚須慮及其適
    切性，即應兼顧被選任人對遺產、遺債之瞭解程度、處理遺
    產事務之能力與利害關係等綜合判斷之，而本件亦經陳冠妏
    地政士表示同意擔任被繼承人郭水德之遺產管理人，此有其
    同意書附卷可參。本院審酌陳冠妏地政士不僅具不動產處理
    之專業知識及能力，且有執行遺產管理人經驗，又與聲請人
    、被繼承人郭水德間無利害關係，由其擔任本件遺產管理人
    ，當能秉持專業倫理與客觀公正態度，善盡管理保管及清算
    遺產之責，是認由其擔任被繼承人郭水德之遺產管理人，應
    屬妥適，爰裁定如主文。
四、依家事事件法第127條第4項之規定，裁定如主文。
中　　華　　民　　國　　111 　年　　6 　　月　　13　　日
          家事法庭    司法事務官　黃尹貞
以上正本係照原本作成。
如對本裁定抗告須於裁定送達後10日內向本院提出抗告狀，並繳
納抗告費新台幣1,000元。
中　　華　　民　　國　　111 　年　　6 　　月　　14　　日
                              書  記  官　洪培綺